臺灣新北地方法院民事判決
110年度訴字第1344號
原      告  賴秋夙  
訴訟代理人  李明哲律師
被      告  陳張清香
訴訟代理人  謝雲龍  
上列當事人間拆屋還地等事件，本院於民國111年5月13日言詞辯
論終結，判決如下：
    主  文
一、被告應將坐落於新北市○○區○○段0000地號土地上如附圖所示
    編號1268(1)面積279.81平方公尺之鋼架造建物拆除，並將
    該土地騰空返還原告。
二、被告應給付原告新台幣（下同）21,372元，及自111年4月29
    日起至清償日止，按年息百分之5計算之利息。
三、被告應自110年3月25日起至返還第一項土地之日止，按月給
    付原告1,472元。
四、原告其餘之訴駁回。
五、訴訟費用由被告負擔。
六、本判決第一項於原告以79萬元供擔保後，得假執行。但被告
    得以235萬元預供擔保而免為假執行。
七、本判決第二、三項得假執行。但被告得依序以3萬元、5萬元
    預供擔保而免為假執行。
八、原告其餘假執行之聲請駁回。
    事實及理由
一、按訴狀送達後，原告不得將原訴變更或追加他訴，但請求之
    基礎事實同一、擴張或減縮應受判決事項之聲明者，不在此
    限，民事訴訟法第255條第1項第2、3款定有明文。本件原告
    對被告起訴後，本於原告所有土地遭無權占有之同一基礎事
    實、擴張應受判決事項之聲明，為訴之追加，最終聲明詳如
    後述，核與上開規定相符，自屬合法。
二、原告主張：
  ㈠原告為分割前及重測前新北市○○區○○段○○○段00地號土地共有
    人之一，於104年間提起分割共有物訴訟，經本  院於108年
    7月4日以106年度重訴更一字第3號分割共有物事件判決准予
    原物分割(下稱分割共有物判決)，該事件於108年9月16日判
    決確定，此有民事判決書及判決確定證明書可佐(原證4)。
    經原告持分割共有物判決向新北市新莊地政事務所辦理分割
    登記，地政事務所將分割共有物判決附圖編號37(1)部分，
    自37地號土地分割出37-8地號土地(即系爭土地，原證5地籍
    圖謄本)，由原告單獨取得系爭土地所有權(原證6土地所有
    權狀)，系爭土地於110年12月11日因地籍圖重測而改編段別
    、地號為湖北段1268地號(原證13土地登記第一類謄本)，面
    積自595.44平方公尺，略增為595.47平方公尺。
  ㈡被告亦為分割前37地號土地所有權人，其於分割共有物事件
    言詞辯論時，明確表示：伊為門牌號碼新北市○○區○○00號之
    16建物所有權人(原證7言詞辯論筆錄)，並希望能分得緊鄰
    其胞兄張福祥建物坐落之土地(兩兄妹分在一起)，且同意拆
    除坐落系爭土地上為其所有之系爭建物。因張福祥為門牌號
    碼新北市○○區○○00號之9建物所有權人(見原證7)，本院乃將
    分割共有物判決附圖編號37(24)分歸張福祥單獨取得，而將
    分割共有物判決附圖編號37(25)分歸被告單獨取得。
  ㈢豈料，被告於分割共有物判決確定後，卻未主動拆除坐落系
    爭土地上之系爭建物，亦不願意出售該建物予原告，經原告
    以存證信函定期催告被告自動履行拆遷義務，亦置之不理，
    迭經原告於110年1月4日委請律師發函催告被告拆除系爭建
    物(原證8律師函)，卻迄今仍無拆除之動作(原證9照片)。
  ㈣按所有人對於無權占有或侵奪其所有物者，得請求返還之；
    對於妨害其所有權者，得請求除去之，民法第767條第1項前
    、中段定有明文。又共有物係屬全體共有人所共有，在分割
    前，各共有人固得約定範圍而使用之，但此項分管行為，不
    過定暫時使用之狀態，與消滅共有關係之分割有間。故共有
    物經法院判決分割確定時，先前共有人間之分管契約及使用
    借貸契約，即應認為終止。共有人先前依該契約占用分割判
    決仍判歸全體共有人保持共有之部分共有物，即成無權占有
    ，其他共有人自得依民法第767條、第821條之規定請求返還
    (最高法院85年度台上字第1046號民事判決意旨參照)；按分
    管契約，係共有人就共有物之使用、收益或管理方法所訂定
    之契約，共有人請求分割共有物，應解為有終止分管契約之
    意思。是經法院判決分割共有物確定者，無論所採行分割方
    法為何，均有使原分管契約發生終止之效力。僅分割方法採
    行變價分割時，因於該判決確定時，不當然發生共有物變賣
    之效果，共有物之所有權主體尚未發生變動，共有人間之共
    有關係應延至變賣完成時消滅而已。而分管契約既經判決分
    割共有物確定而消滅，共有物之用益及管理回復原來之關係
    ，除非經共有人協議或依民法第820條第1項規定為決定，共
    有人不得任意占有使用共有物之特定部分(最高法院107年度
    台上字第879號民事判決意旨參照)。因此，分割共有物判決
    確定後，若該判決係採原物分割方案，則地上物所有人占用
    其他共有人因分割而取得之土地之法律上原因即歸於消滅，
    並非有權占有。查被告占有使用系爭土地為無權占有，原告
    依據民法第767條第1項中段、前段規定，請求被告拆除系爭
    土地上之系爭建物，並請求被告將所占用之土地騰空返還原
    告，為有理由。
  ㈤又無法律上之原因而受利益，致他人受損害者，應返還其利
    益，雖有法律上之原因，而其後已不存在者，亦同，民法第
    179條定有明文。又無權占有他人之土地，可能獲得相當於
    租金之利益，為社會通常之觀念，故如無權占有他人之房屋
    ，加害人應返還之不當得利之範圍，為相當於租金之利益(
    最高法院97年度台上字第294號判決參照)。按城市地方房屋
    之租金，以不超過土地及建築物申報總價年息百分之10為限
    ，土地法第97條第1項定有明文。又按土地法第97條所稱之
    土地價額係指法定地價而言，法定地價為申報地價，土地法
    施行法第25條、土地法第148條分別定有明文。再按基地租
    金之數額，除以基地申報地價為基礎外，尚須斟酌基地之位
    置、工商繁榮之程度、承租人利用基地之經濟價值及所受利
    益等事項綜合判斷之(最高法院68年台上字第3071號判例參
    照)。而土地法第97條之立法意旨為「城巿房屋供不應求，
    為防止房屋所有權人乘機哄抬租金，造成居住問題，特設本
    條限制房屋租金之最高額，超出部分得由政府強制減定之，
    以保護承租人。」是土地法第97條限制房屋租金之立法政策
    係基於居住乃人民生存之基本條件，為生存權之內涵，現代
    福利國家應滿足人民居住之需求，而立法當時之我國經濟環
    境，城巿房屋供不應求，為保護經濟上弱者之承租人，使其
    能取得適當之居住空間，以避免造成居住問題，則該條之規
    定，應僅限於城巿地方供住宅使用之房屋，始有其適用。至
    營業用房屋，承租人用以營業獲取利潤，並非供居住安身，
    即與人民安居之基本需求及生存權之保障無涉，自無立法介
    入加以限制之必要，最高法院92年度台簡上字第20號判決意
    旨可參。經查，系爭土地目前及歷年均無公告地價，爰以原
    37地號土地108至109年公告地價(即申報地價)1,280元/平方
    公尺、110年度公告地價1,600元/平方公尺為計算相當於租
    金之不當得利之依據，且系爭建物為鋼架造建物，有照片可
    佐(見原證9及原證14)，因被告將系爭土地出租他人作為營
    業使用(見卷第115頁勘驗筆錄)，而系爭土地鄰近林口高爾
    夫球場，附近多為公司行號(原證15 GOOGLE MAP)，土地利
    用價值高，參照前揭最高法院判決意旨，營業用房屋，當應
    以公告地價年息百分之10為計算相當於租金不當得利之標準
    。為此，爰以公告地價年息10%為基準，請求被告給付自108
    年9月16日(分割共有物判決確定日)起至110年2月28日止，
    相當於租金之不當得利53,429元【計算式：(108至109年部
    分：申報地價1,280元/平方公尺×10%÷365日×472日×面積279
    .81平方公尺)+(110年部分：申報地價1,600元/平方公尺×10
    %÷365日×58日×面積279.81平方公尺)=53,429元，元以下4捨
    5入】，暨自起訴狀繕本送達翌日起至返還系爭土地之日止
    ，按月給付3,680元【計算式：申報地價1,600元/平方公尺×
    10%÷365日×30日×面積279.81平方公尺=3,680元，元以下4捨
    5入】。
  ㈥並為訴之聲明：
  ⒈被告應將坐落新北市○○區○○段0000地號土地如附圖編號1268(
    1)鋼架造建物(面積279.81平方公尺)拆除，並應將上開建物
    所占用之土地騰空返還原告。
  ⒉被告應給付原告5萬3,429元，及自民事辯論意旨狀繕本送達
    之翌日起至清償日止，按年息百分之5計算之利息。
  ⒊被告應自起訴狀繕本送達翌日起至返還第一項土地之日止，
    按月給付原告3,680元。
  ⒋原告願供擔保請准宣告假執行。　　
三、被告答辯：　
  ㈠被告所有之坐落新北市○○區○○00號16號門牌之鋼樑鐵皮建造3
    00平方公尺建物，是自地自建的，擁有合法的地上權的私有
    建物，有權占有、非原告所謂的共有物分管契約的共有建物
    ，原告之訴為無理由，如下之證據可資證明：
  ⒈早在原告103年購買土地之10幾年前，被告就已經過所有土地
    共有人之共同協議及同意之下，才在自己所有的土地上。辛
    苦整地建造的、當年花費約2,650,000元才建好的鋼探鐵皮
    建造的建物，不但合法申請自来水表單供應自來水，合法的
    申請台灣電力公司裝設電表合法的供應電力使用電單，又合
    法向當時的合北縣政府申請核發門牌號碼、經過當時台北縣
    政府相關單位共同勘查後，正式核發縣市道路○○號碼：新北
    市○○區○○00號16號，雖無建物保存登記，但確是一擁有10幾
    年以上之合法地上權的私人合法建物。
  ⒉被告之合法地上權之合法建物、不是惡意的、不是非法侵占
    得來的建築物、現雖因土地分割而座落在原告所分割之土地
    上，確實非被告惡意及侵占之行為取得、該系爭建築物應依
    民法第 832 條之規定及憲法第15 條規定，依法應受法律保
    障、原告訴之第一項聲明、實不足採、應予以駁回。
    證據一：當時建在自己的土地的土地所有權騰本證明。
    證據二：申請新北市政府正式核發縣市道路○○號碼：新    
  北市○○區○○00號之16門牌照片。
    證據三：合法的台灣電力公司錶燈及每月的電費繳款單證  
    明。
    證據四：合法的自來水供水錶、每月的水單繳費證明。
    證據五：民法第832條之規定及憲法第15條規定。
  ㈡聞原告是房地投資常客，為圖其買賣土地賺取土地差額之私
    利，取得上述建物之土地時，確存有惡意及不當取得之瑕疵
    ，且己確實知悉他地上權建物之存在，有如下之證據可資證
    明：
  ⒈查原告原始取得上述建物之土地時、應已非常明確知悉該系
    爭土地，確實是被告宗親等之共同繼承之土地，該筆土地上
    當時都已有明確之無數地上權建物存在，任何人都能觸目可
    及、且一目了然、二.三十棟的龐然大建物林立存在，且己
    安然和諧存在了二．三十年之久、原告豈有不知之理、購買
    之前應已明確知悉其都有地上權之存在事實，必然要接受其
    共有人地上權事實之存在，依民法之規定不動產買賣不破現
    有之地上權、民法定有明文規定，不容原告視而不見。
  ⒉詎料原告為圖其買賣土地賺取土地差額之私利、明知道共有
    土地之出售、應依循土地法第34條之1、應存證通知他共有
    人行使優先購買權之法律規定，原告為規避此一事實非常明
    顯之法律、深怕一旦存證通知他共有人行使優先購買權時、
    定然無法順利成交、因此確有唆使由其所聘僱委託辦理之土
    地專業代理人辦理、原告與土地專業代理人都明確知道土地
    出售人並無依照法律規定、通知他共有人之事實、卻依然共
    同具名簽立土地買賣契約書上蓋章、明確註明已行文通知他
    共有人、無人行使優先購買權之記載，順利地將土地過戶手
    續移轉完成、原告與土地專業代理人及出售人，顯然都已共
    同觸犯使公務人員登載不實之偽造文書罪嫌、致使被告等人
    之權益嚴重遭受損害，至臻明確、如遭損害必依法處理。
  ㈢原告於起訴本案之前，曾委託王辰先生電話 0000-000000，
    前來向被告表明告之、原告願以200萬元購買被告所有坐落
    其所分配土地的系爭鋼樑鐵皮建物，以便連土地共同一起出
    售他人，被告已同意答應將系爭鋼樑鐵皮建物全部出售予原
    告，詎料原告卻惡意的毀約，並聘請律師提告而延生此案，
    原告前來告知合意購買系爭建物在先、卻毀約在後，又惡意
    提告、其行為實讓人難以接受、按民法之規定相對人两相合
    意、契約已然成立，被告至今不變、願將系爭鋼樑鐵皮建物
    全部出售予原告、原告依其之表示應以200萬元購買系爭鋼
    樑鐵皮建物，而保雙方之權益。
  ㈣被告所有之坐落新北市○○區○○00號16號門牌之鋼樑鐵皮建造
    的約300平方公尺建物，是早在85年8月27日時在自己的土地
    上自己建造的，擁有該建物至今已有25年以上的歲月了，是
    一座擁有合法所有權，地上權的私有建物。按民法第 66條
    、民法第769條、770條規定、被告是以所有之意思，已超過
    二十年間和平的、公然的、占有該系爭土地，按民法第770
    條規定，被告之系爭建物、已是擁有該系爭土地上合法地上
    權的合法建物，且被告不是以非法的或有任何過失之下的惡
    意占有、亦非原告所謂的該建物是以共有物分管契約的共有
    建物，是一獨立的私有的合法擁有地上權的合法建物，原告
    之第一項訴求、為無理由應予於駁回，有如下之證據可資證
    明：
  ⒈早在原告103年購買土地之25年前，被告就已經經過所有土地
    共有人之共同協議及同意之下，才能在自己所有的上地上，
    辛苦整地建造的、當年花費約2,650,000元才建好的鋼樑鐵
    皮建造的建物，不但有合法申請自來水表單、供應自來水，
    有合法的申請台灣電力公司裝設合法的電表、供應電力使用
    電單，又有合法的向當時的台北縣政府的相關單位，申請核
    發門牌號碼、經過當時台北縣政府相關單位的共同勘查及審
    核後，正式核發縣市道路○○號碼：新北市○○區○○00號 16 號
    ，雖無建物保存登記，「但確是一棟擁有25年以上之合法的
    地上權的私人合法建築物」。
  ⒉被告之合法地上權之合法建物、不是惡意的、不是非法侵占
    得來的建築物、現雖因土地分割而座落在原告所分割之土地
    上，確實非被告在原告取得土地產權後、以惡意及侵占的行
    為取得、且原告購買該土地時已非常明確知道系爭建築物早
    已存在的非常明顯的事實，既是原告購買之時就已明確知悉
    該建築物之存在，就應接受該建築物存在之事實，豈可違反
    誠信原則，只為其之買賣差額小利益而來損害被告合法的私
    人建築物的權利、硬強要拆除之。
  ⒊更查原告購買該土地之用意、不是自用、而是投機買賣、只
    為其炒作地皮而已、買了之後、隨即委託仲介公司出售該系
    爭土地、原告全是為賺取炒作土地的買賣差額為主要目的、
    並派人與被告商量共同出售，原告之購買土地之炒作投機行
    為、實不足取、查原告只為賺取炒作土地投機購買出售賺取
    差額、卻以此向貴院提告、而讓無辜善良的被告卻要無原無
    辜的損失2.650.000元以上、原告之行為極像古代之豪強一
    樣、只為其賺取土地投機買賣差額、就霸王硬上弓、以圈地
    後為圖利自己，而來強拆民宅的惡意行為，實不容其惡行於
    當今之明文社會發生，原告之惡意行為已導致浪費司法資源
    ，及使善良百姓的被告遭受嚴重之損失，原告只為圖利自己
    炒作土地之買賣差額卻要來損害被告之合法建築物權利之行
    為，不合比率原則、已違反民法第148條之規定。
  ⒋查該系爭建築物、應依憲法第15條之規定及民法769條民法第
    770條之規定及民法第832條之規定，依法應受國家的法律保
    障，原告更應受民法第148條規定之拘束。
  ㈤並為答辯聲明：
  ⒈原告之訴及假執行之聲請均駁回。
  ⒉如受不利判決願供擔保，請准免予假執行。　　
四、原告主張系爭土地為原告所有，其上有被告所有如附圖所示
    編號1268(1)面積279.81平方公尺之鋼架造建物之事實，有
    土地第一類登記謄本（本院重調字卷第25頁）、勘驗筆錄、
    複丈成果圖表在卷可稽（本院訴字卷第115至121頁），且為
    被告所不爭執，堪信為真實。
五、原告復主張被告所有系爭建物無權占有系爭土地，原告自得
    依無權占有法律關係，請求被告拆屋還地，並依民法第179
    條規定，請求給付相當於租金之不當得利等情。則為被告所
    否認，並以前詞置辯。經查：
  ㈠被告固抗辯系爭建物係被告於原告購買土地之10幾年前，經
    過土地共有人協議及同意之下所建，有申請水、電使用之事
    實，且經台北縣政府核發門牌號碼，是一棟擁有10幾年以上
    之合法地上權的私人合法建物云云。惟查，系爭建物並未辦
    理保存登記，並非合法建物，而申請水、電使用，且經戶政
    機關編定房屋門牌號碼，亦不足以證明有權占有之事實，況
    被告亦未證明伊於興建系爭建物時，已經取得分割前37地號
    土地共有人同意之事實。再者，根據前案分割共有物判決所
    載，共有人張碧於36年1月15日死亡(見原證4判決書第9頁第
    17行)，張碧之繼承人迄未辦理遺產繼承登記，其繼承人一
    共有111人(見原證4判決書第9頁第18行)，權利範圍為公同
    共有2分之1，加計37地號土地權利範圍另2分之1共有人人數
    21人，則分割前37地號土地共有人一共有132人，被告於原
    告購買土地之10幾年前，於系爭土地上興建系爭建物時，顯
    不能取得上開132名共有人同意，況原告亦否認有默示分管
    協議之存在。再者，縱然被告與分割前37地號土地共有人間
    有分管協議，該分管協議亦因共有物經法院判決分割確定時
    ，先前共有人間之分管契約，即應認為終止，被告仍占有使
    用系爭土地自屬無權占有。又被告辯稱原告於購買系爭土地
    前，即已明確知悉系爭土地有地上權之事實，依民法之規定
    不動產買賣不破現有之地上權等規定，不容原告視而不見云
    云。然原告亦否認被告所有系爭建物占有使用系爭土地之法
    律上原因，係基於「地上權」之事實。是被告上開所辯並無
    可取。
  ㈡被告復抗辯原告於購買分割前37地號土地應有部分時，並未
    依土地法第34條之1規定通知被告行使優先承買權，造成被
    告損害云云。按共有土地或建築改良物，其處分、變更及設
    定地上權、農育權、不動產役權或典權，應以共有人過半數
    及其應有部分合計過半數之同意行之。但其應有部分合計逾
    三分之二者，其人數不予計算。共有人依前項規定為處分、
    變更或設定負擔時，應事先以書面通知他共有人；其不能以
    書面通知者，應公告之。第一項共有人，對於他共有人應得
    之對價或補償，負連帶清償責任。於為權利變更登記時，並
    應提出他共有人已為受領或為其提存之證明。其因而取得不
    動產物權者，應代他共有人申請登記。共有人出賣其應有部
    分時，他共有人得以同一價格共同或單獨優先承購。土地法
    第34條之1第1至4項定有明文。因此，負有通知其他共有人
    行使優先承買權之人，為土地應有部分之出賣人(即原告之
    前手)，並非買受人(即原告)，堪認被告所指，顯有誤會。
    況被告若認其優先承買權遭侵害，自應向原告之前手請求損
    害賠償，而非以此為拒絕拆除系爭建物之抗辯事由。
  ㈢被告另辯稱原告於購買系爭土地前，即已明確知悉系爭土地
    有地上權之事實，依民法之規定不動產買賣不破現有之地上
    權等規定，不容原告視而不見云云。原告則否認被告所有系
    爭建物占有使用系爭土地之法律上原因，係基於「地上權」
    之事實。經查：
  ⒈按占有使用他人之土地，其原因固屬不一，然必以行使地上
    權之意思而占有，始符合因時效取得地上權之第一要件。此
    項行使地上權之意思，依民法第944條第1項規定，既不在推
    定之列，即須由占有人負證明之責（最高法院86年度台上字
    第619號裁判參照）；主張時效取得地上權者，須為以行使
    地上權之意思而占有始足當之，若依其所由發生事實之性質
    ，無行使地上權之意思者，非有變為以行使地上權之意思而
    占有之情事，其取得時效，不能開始進行 (最高法院64年度
    台上字第2552號判例參照）；依時效取得地上權者，須其主
    觀上有以行使地上權之意思，在客觀上有在他人土地上有建
    築物、其他工作物或竹木為目的，使用他人土地之事實，始
    足當之。而占有土地建築房屋，有以所有之意思為之，有以
    租賃之意思為之，有以無權占有之意思為之，非必以行使地
    上權之意思而占有(最高法院82年度台上字第992號裁判參照
    )。查被告一再辯稱系爭建物為一棟擁有25年以上之合法地
    上權私人合法建築物云云。然系爭土地係因前案分割共有物
    判決，經原物分割而由原告取得，被告為分割前土地共有人
    之一，被告於歷次書狀自陳其於建築系爭房屋前，已經經過
    所有土地共有人之共同協議及同意之下，始在系爭土地上建
    築系爭建物，顯然被告並非以行使地上權之意思而占有使用
    系爭土地。
  ⒉縱被告於25年以前，係以行使地上權之意思而占有使用系爭
    土地，但主張因時效取得地上權者，僅係有此登記請求權而
    已，在被告依法向該管地政機關申請為地上權登記前，仍不
    得據以對抗原告而主張有權占有。
　㈣按所有人對於無權占有或侵奪其所有物者，得請求返還之。
    對於妨害其所有權者，得請求除去之。有妨害其所有權之虞
    者，得請求防止之，民法第767條第1項定有明文。查被告所
    有系爭建物無權占有原告所有系爭土地，依上開說明，原告
    請求被告拆屋還地，自屬有據。
  ㈤次按無法律上之原因而受利益，致他人受損害者，應返還其
    利益，為民法第179條所明定。又無權占有他人土地，可能
    獲得相當於租金之利益，復為社會通常之觀念（最高法院61
    年台上字第1695號判例意旨參照）。再者，城市地方房屋之
    租金，以不超過土地及其建築物申報總價年息10%為限，土
    地法第97條第1項定有明文，上開規定依同法第105條規定，
    於租用基地建築房屋準用之。土地法施行法第25條規定，土
    地法第97條第1項所謂土地及建物之總價額，土地價額依法
    定地價，建築物價額依該管直轄市或縣市地政機關估定之價
    額。另土地法第148條、平均地權條例第16條規定，土地所
    有權人依土地法所申報之地價，為法定地價；土地所有權人
    未於公告期間申報地價者，則以公告地價80%為其申報地價
    。是土地法第97條第1項所謂土地申報價額即指該土地之申
    報地價而言。查系爭土地目前及歷年均無公告地價，自應以
    公告地價80%為其申報地價，而系爭土地108至109年公告地
    價為1,280元/平方公尺、110年度公告地價1,600元/平方公
    尺，其申報地價即應分別為1,024元/平方公尺、1,280元/平
    方公尺。本院爰審酌系爭土地地處偏僻，商業活動不佳，認
    其租金應以申報地價年息5% 為適當，則原告得請求被告給
    付自108年9月16日(分割共有物判決確定日)起至110年2月28
    日止，相當於租金之不當得利應為53,429元【計算式：(108
    至109年部分：申報地價1,024元/平方公尺×5%÷365日×472日
    ×面積279.81平方公尺)+(110年部分：申報地價1,280元/平
    方公尺×5%÷365日×58日×面積279.81平方公尺)=21,372元，
    元以下4捨5入，下同】，暨自起訴狀繕本送達翌日起至返還
    系爭土地之日止，按月給付1,472元相當於租金之不當得利
    【計算式：申報地價1,280元/平方公尺×5%÷365日×30日×面
    積279.81平方公尺=1,472元】，其餘不應准許。
六、從而，本件原告依民法第767條第1項、第179條規定，請求
    ：㈠被告應將坐落於新北市○○區○○段0000地號土地上如附圖
    所示編號1268(1)面積279.81平方公尺之鋼架造建物拆除，
    並將該土地騰空返還原告。㈡被告應給付原告新台幣（下同
    ）21,372元，及自辯論意旨狀送達（本院訴字卷第173頁）
    翌日即111年4月29日起至清償日止，按年息百分之5計算之
    利息。㈢被告應自起訴狀送達（本院重調字卷第85頁）翌日
    即110年3月25日起至返還第一項土地之日止，按月給付原告
    1,472元，為有理由，應予准許。逾此範圍之請求，則無理
    由，應予駁回。
七、兩造陳明願供擔保請為准、免假執行之宣告，就原告勝訴部
    分經核均無不合，爰就本判決第1項部分酌定相當擔保金額
    予以准許；就本判決第2、3項部分，所命給付金額在50萬元
    以下，應依職權宣告假執行；並酌定相當擔保金額宣告免為
    假執行。至原告敗訴部分，假執行之聲請已失依附，應予駁
    回。 
八、本件事證已臻明確，兩造其餘主張陳述及攻擊防禦方法，經
    審酌與判決結果不生影響，爰不一一論述，亦併予敘明。
九、訴訟費用負擔之依據：民事訴訟法第79條。
中　　華　　民　　國　　111 　年　　6 　　月　　10　　日
                  民事第五庭    法　官　連士綱
以上正本係照原本作成
如對本判決上訴，須於判決送達後20日內向本院提出上訴狀。如
委任律師提起上訴者，應一併繳納上訴審裁判費。
中　　華　　民　　國　　111 　年　　6 　　月　　10　　日
                                書記官　游曉婷